---
output: github_document
---
<!--  -->
<!-- README.md is generated from README.Rmd. Please edit that file -->
<!-- title: Aggregate -->
<!-- author: Wolfgang Peter -->
<!-- output: -->
<!--   pdf_document -->
```{r, include = FALSE}
knitr::opts_chunk$set(
  collapse = TRUE,
  comment = "#>",
  fig.path = "README-"
)
require(stpvers)
```
# stp25aggregate


Generate Random Data Sets

Generates random data sets including: data.frames, lists, and vectors.
Readme(https://www.rdocumentation.org/packages/wakefield/versions/0.3.3)]
wakefield



## Daten Laden


GetData(): Ladet verschiedene Dateiformate von csv bis sav. Tabellen im Text-Format koennen direkt gelesen werden. Zurueckgegeben wird ein data.frame.

```{r}
dat<-GetData("
sex treatment control
m  2 3
f  3 4
",
Tabel_Expand = TRUE, id.vars = 1)
head(dat)
#xtabs(~sex +value, dat)

```

Andere Packete für SPSS und XLSX


```
  library("readxl")
  
  DF <- read_excel("Raw data/MIH Fragenkatalog.xlsx")


```


```{r}

library("rio")
# Excel (.xls and .xlsx), using haven::read_excel.
# SPSS (.sav), using haven::read_sav 
```










Data and Variable Transformation Functions 


Long/Wide
---------

Umformen von einem Breit-Format nach einem Lang-Format. Melt2 und melt2
sind Erweiterungen der reshape2::melt Funktion. Intern wird *melt* und
*dcast* verwendet.
```{r}
df <- tibble::tibble(
   month=c(1,2,3,1,2,3),
   student= gl(2,3, labels =c("Amy", "Bob")),
   A=c(9,7,6,8,6,9),
   B=c(6,7,8,5,6,7)
)
df
```
 

### Vergleich der Ergebnisse spread vs Wide

```{r}
    tidyr::spread(df[-4], student, A)

# new style with pivot_wider
df[-4] %>%
  tidyr::pivot_wider(names_from = student, 
                     values_from = A, 
                     names_prefix = "Student_")

    (df_w1 <- Wide(df[-4], student, A))
```





### Vergleich der Ergebnisse gather vs Long

```{r}
     tidyr::gather(df_w1,  key = "student", value = "A", Amy, Bob)
     Long(Amy + Bob ~ month, df_w1, key="student", value="A")
     Long(df_w1, id.vars=1, key = "student", value = "A") 
```
     
```{r}

df[-4] %>%
  tidyr::pivot_wider(names_from = student, 
                     values_from = A, 
                     names_prefix = "Student_") %>%
  knitr::kable()# %>%
  #kableExtra::kable_styling()



```

 

### Long mit meheren Parametern

```{r}
    (df_w2 <- Wide(df, student, c(A, B))) 
# # new style with pivot_longer
     Long(list(A=c("Amy_A", "Bob_A" ), B=c("Amy_B", "Bob_B")), df_w2,
                 by =  ~ month,
                 key = "student",
                 key.levels= c("Amy", "Bob"))


```



### Berechnen

```{r}
mean3<- function(x)round(mean(x, na.rm=TRUE), 1)

    Summarise(A + B ~ student, df, mean3, key = "group", value = "cbc")
    Summarise(A + B ~ student, df, mean3,  margins = TRUE)
    Summarise(A + B ~ student,
                      df,
                      mean3,
                      formula = variable ~ student,
                      margins = TRUE)
```



### Aufdröseln vom Mehrfachantworten

Die Funktion separate_multiple_choice() transformiert einen String mit
Trennzeichen zu einem Multi-Set mit 0 und 1. (Separate multiple choice)
der param x ist entweder ein Character oder eine zahl
```{r}
    dat <-  data.frame(
      Q1 = c(134, NA, 35, 134, 5, 24),
      Q2 = c(
        "Alm Dudler, Essig, Cola",  NA, 
        "Cola, Holer", "Alm Dudler, Cola, 
        Essig","Holer", "Bier, Essig"
      )
    )
    dat
```


```{r}

    cbind(dat[-1],
          separate_multiple_choice(dat$Q2))
```




```{r}
    dat <- cbind(dat[-2],
                 separate_multiple_choice(dat$Q1,
                                          label = c(
                                            "Alm Dudler", "Bier", "Cola", "Essig", "Holer"
                                          )))

dat
```


## Mittelwerte Addieren


```{r}


#' Mittelwerte Addieren
#'
#' 
#' @param n 
#' @param m 
#' @param sd 
#'
calc.mean <- function(n, m, sd) {
  j <- length(n) #-- Anzahl an Elementen
  if (length(n) != length(m) |
      length(n) != length(sd))
    stop("Ungleiche Anzahl an n,m oder sd!")
  
  #print(paste( m ,"-", trunc(m),"=", m - trunc(m)))
  #-- Interne Function berechnet zwei Werte
  calc.mean2 <- function(n, m, sd) {
    var <- sd ^ 2
    n.total <- sum(n)
    n.minus1 <- n - 1
    m.total <- sum(m * n) / n.total
    var.total <-
      1 / (n.total - 1) * (sum(n.minus1 * var)  +   prod(n) / n.total * diff(m) ^
                             2)
    #var3 =  1/(n1+n2-1) *( (n1-1)*var1  +  (n2-1)*var2 + n1*n2/(n1+n2)*((m1-m2)^2)  )
    data.frame(
      n = c(n, n.total),
      m = c(m, m.total),
      sd = c(sd, sqrt(var.total)),
      var = c(var, var.total)
    )
  }
  
  if (j == 2) {
    zw <- calc.mean2(n, m, sd)
  }
  else{
    n1 <- n[1:2]
    m1 <- m[1:2]
    sd1 <- sd[1:2]
    zw <- calc.mean2(n = n1, m = m1, sd = sd1)
    zw.j <- zw[3, ]
    for (i in 3:j) {
      zw.i <- calc.mean2(
        n  = c(zw.j$n, n[i])
        ,
        m  = c(zw.j$m, m[i])
        ,
        sd = c(zw.j$sd , sd[i])
      )
      zw[i, ] <- zw.i[2, ]
      zw <- rbind(zw, zw.i[3, ])
    }
    zw
  }
  cbind(value = c(1:j, "total") , zw)
}



x1 <- rnorm( 4, 3.0,  2.1)    
x2 <- rnorm(10, 4.0,  2.0) 
x3 <- rnorm(11, 3.5,  3.0)

calc.mean(
  n = c(length(x1), length(x2)),
  m = c(mean(x1), mean(x2)),
  sd = c(sd(x1), sd(x2))
)
mean(c(x1, x2))
sd(c(x1, x2))
var(c(x1, x2))


calc.mean(
  n = c(length(x1), length(x2), length(x3)),
  m = c(mean(x1), mean(x2), mean(x3)),
  sd = c(sd(x1), sd(x2) , sd(x3))
)
mean(c(x1, x2, x3))
sd(c(x1, x2, x3))
var(c(x1, x2, x3))



# Total Asf
calc.mean(
  n = c(22, 26, 22, 26),
  m = c(407, 613, 434, 565) / 100,
  sd = c(258, 236, 345, 253) / 100
)


             
```

 




## Funktionen aus anderen Packeten

### dplyr::case_when

```{r}

library(dplyr)

set.seed(0815)
n<-15
df<- data.frame(x=rnorm(n), y=rnorm(n), z=rnorm(n))
df <- df %>%
  mutate(group = case_when(x<0 & y<0 & z<0 ~ "A",  
                           x<0 | y<0 | z<0 ~ "B",  
                           TRUE ~ "C"  
                           ))
                           
df  
```







## Berechnungen mit tydy



