---
output: github_document
---

<!-- README.md is generated from README.Rmd. Please edit that file -->

```{r, include = FALSE}
knitr::opts_chunk$set(
  collapse = TRUE,
  comment = "#>",
  fig.path = "README-"
)
require(stpvers)
```
# stp25aggregate

Data and Variable Transformation Functions 


Long/Wide
---------

Umformen von einem Breit-Format nach einem Lang-Format. Melt2 und melt2
sind Erweiterungen der reshape2::melt Funktion. Intern wird *melt* und
*dcast* verwendet.
```{r}
df <- tibble::tibble(
   month=c(1,2,3,1,2,3),
   student= gl(2,3, labels =c("Amy", "Bob")),
   A=c(9,7,6,8,6,9),
   B=c(6,7,8,5,6,7)
)

```
 

### Vergleich der Ergebnisse spread vs Wide

```{r}
    tidyr::spread(df[-4], student, A)
    (df_w1 <- Wide(df[-4], student, A))
```





### Vergleich der Ergebnisse gather vs Long

```{r}
     tidyr::gather(df_w1,  key = "student", value = "A", Amy, Bob)
     Long(Amy + Bob ~ month, df_w1, key="student", value="A")
     Long(df_w1, id.vars=1, key = "student", value = "A") 
```
     

 

### Long mit meheren Parametern

```{r}
    (df_w2 <- Wide(df, student, c(A, B)))
     Long(list(A=c("Amy_A", "Bob_A" ), B=c("Amy_B", "Bob_B")), df_w2,
                 by =  ~ month,
                 key = "student",
                 key.levels= c("Amy", "Bob"))


```



### Berechnen

```{r}
mean3<- function(x)round(mean(x, na.rm=TRUE), 1)

    Summarise(A + B ~ student, df, mean3, key = "group", value = "cbc")
    Summarise(A + B ~ student, df, mean3,  margins = TRUE)
    Summarise(A + B ~ student,
                      df,
                      mean3,
                      formula = variable ~ student,
                      margins = TRUE)
```



### Aufdröseln vom Mehrfachantworten

Die Funktion separate_multiple_choice() transformiert einen String mit
Trennzeichen zu einem Multi-Set mit 0 und 1. (Separate multiple choice)
der param x ist entweder ein Character oder eine zahl
```{r}
    dat <-  data.frame(
      Q1 = c(134, NA, 35, 134, 5, 24),
      Q2 = c(
        "Alm Dudler, Essig, Cola",  NA, 
        "Cola, Holer", "Alm Dudler, Cola, 
        Essig","Holer", "Bier, Essig"
      )
    )
    dat
```


```{r}

    cbind(dat[-1],
          separate_multiple_choice(dat$Q2))
```




```{r}
    dat <- cbind(dat[-2],
                 separate_multiple_choice(dat$Q1,
                                          label = c(
                                            "Alm Dudler", "Bier", "Cola", "Essig", "Holer"
                                          )))

dat
```


 
 
