---
title: "How to do transform stuff"
output: rmarkdown::html_vignette
vignette: >
  %\VignetteIndexEntry{How to do transform stuff}
  %\VignetteEngine{knitr::rmarkdown}
  %\VignetteEncoding{UTF-8}
---

```{r, include = FALSE}
library(knitr)
knitr::opts_chunk$set(
  collapse = TRUE,
  comment = "#>"
)
```

```{r setup, include=FALSE}
library(stp25aggregate)
library(stp25data)
library(tidyverse)

hyper$chol0[c(1,5)]<- NA
hyper$rrs0[c(2,5)]<- NA

hyper$rrd0[c(3,5)]<- NA

```


##  Long/Wide

Umformen von einem Breit-Format nach einem Lang-Format. Melt2 und melt2 sind
Erweiterungen der reshape2::melt Funktion. Intern wird  *melt* und *dcast* verwendet.



```{r dummy-data, echo=FALSE}
  
df <- data.frame(month=rep(1:3,2),
                 student=rep(c("Amy", "Bob"), each=3),
                 A=c(9, 7, 6, 8, 6, 9),
                 B=c(6, 7, 8, 5, 6, 7))
mean3 <- function(x)  round(mean(x), 1)
df
```



### Vergleich der Ergebnisse spread vs Wide

```{r}
tidyr::spread(df[-4], student, A)
(df_w1 <- Wide(df[-4], student, A))
```


### Vergleich der Ergebnisse gather vs Long


```{r}
 
 tidyr::gather(df_w1,  key = "student", value = "A", Amy, Bob)   

 Long(Amy + Bob ~ month, df_w1, key="student", value="A") 

 Long(df_w1, id.vars=1, key = "student", value = "A")

```


### Long mit meheren Parametern


```{r}

(df_w2 <- Wide(df, student, c(A, B)))
 Long(list(A=c("Amy_A", "Bob_A" ), B=c("Amy_B", "Bob_B")), df_w2,
             by =  ~ month,
             key = "student",
             key.levels= c("Amy", "Bob"))


```


### Berechnen


```{r}
Summarise(A + B ~ student, df, mean3, key = "group", value = "cbc")


Summarise(A + B ~ student, df, mean3,  margins = TRUE)

Summarise(A + B ~ student,
                  df,
                  mean3,
                  formula = variable ~ student,
                  margins = TRUE)
```




### Aufdröseln vom Mehrfachantworten

Die Funktion separate_multiple_choice() transformiert einen String mit Trennzeichen
zu einem Multi-Set mit 0 und 1. (Separate multiple choice)
der param x ist entweder ein Character oder eine zahl


```{r}
dat <-  data.frame(
  Q1 = c(134, NA, 35, 134, 5, 24),
  Q2 = c(
    "Alm Dudler, Essig, Cola",  NA, 
    "Cola, Holer", "Alm Dudler, Cola, 
    Essig","Holer", "Bier, Essig"
  )
)
dat


cbind(dat[-1],
      separate_multiple_choice(dat$Q2))


dat <- cbind(dat[-2],
             separate_multiple_choice(dat$Q1,
                                      label = c(
                                        "Alm Dudler", "Bier", "Cola", "Essig", "Holer"
                                      )))

names(dat) <- GetLabelOrName(dat)
dat


```





## Erweiterte Beispiele



### Wie reshape2::melt 

```{r Melt2-data-frame}
#Melt2
hyper_smal  <- hyper[, c("g","chol0","chol1","chol6","chol12")]
data_long  <- Long(hyper_smal, id.vars=1, key = "time", value = "chol")
 head(data_long)

```
### Alternative mit tidyr

Aber ohne die Labels.

```{r tidyr-data-frame}
 data_long <- hyper  %>%
 tidyr::gather("time", "chol", chol0:chol12) %>%
     dplyr::select(g, time, chol)
head(data_long)

```


### Formula


```{r}
  head(x<-Long(chol0+chol1+chol6+chol12~g , hyper))
 
```


### Pipe

```{r}
 
  head( x<- hyper %>%  Long(chol0,chol1,chol6,chol12, by=~g))
 
```


### Ohne id


```{r}
hyper2 <- hyper[, c("chol0", "chol1", "chol6", "chol12")]


head(hyper_long <- Long(~chol0+chol1+chol6+chol12, hyper2, key = "time", value = "chol"))
 
head(hyper_long <- Long(hyper2, key = "time", value = "chol"))

```



### Liste
Bei listen ist die Reihenfolge entscheidend also "chol0", "chol1", "chol6", "chol12" gibt ein anderes Ergebniss als
"chol0", "chol12", "chol1", "chol6"

```{r}

hyper_long <- Long(
  list(
    chol = c("chol0", "chol1", "chol6", "chol12"),
    rrs = c("rrs0",  "rrs1" , "rrs6" , "rrs12"),
    rrd = c("rrd0" , "rrd1", "rrd6", "rrd12")
  ),
  hyper,
  by =  ~ nr+g,
  key = "Zeit",
  key.levels = c("Ausgangswert", "1 Monat", "6 Monate", "12 Monate")
)

 rbind( hyper_long[1:5,], dplyr::sample_n(hyper_long,5 ))
```



### und zurück

```{r}

hyper_long %>% Wide(Zeit, c(chol, rrs, rrd))

```





## Tranformieren apply mit formula


Mischung usd der  plyr::llply  und  data.frame-Funktion.
Wenn keine Funktion uebergeben wird wird der Datensatz zu Zahlen transformiert.

```{r}
funy <- function(x)
  cut(x, 3, c("low", "med", "hig"))

res1 <-
  Dapply( ~ a  +  gr  + gew + chol0 + chol1 + chol6,
          hyper,
          fun = funy)
res2 <-
  Dapply(hyper,   a, gr, gew, chol0, chol1, chol6, fun = funy)


vrs<- c("nr", "med", "a", "gr", "gew", "chol0", "chol1", "chol6")

 rbind(res1[1:5, vrs], res2[1:5, vrs])

```



## Berechnen

###  base::aggregare

```{r}
funny<- function(x) round(mean(x),1)
 
hyper_long <- Long(hyper, chol0, chol1, chol6, chol12, by=~g)
aggregate( value~variable, hyper_long, funny) %>% 
  kable(caption="aggregate")



hyper_long<-Long(chol0+chol1+chol6+chol12~g,
                  hyper, "Zeit", "Cholesterin")
#-- Spread + aggragate
aggregate(Cholesterin~Zeit+g, hyper_long, funny) %>%
  spread(g, Cholesterin) %>% 
  kable(caption="aggregate mit spread")


```




### dplyr::summarise

  das gleiche wie aggragate
  
  
```{r}
hyper_long %>% group_by(Zeit, g) %>%
  summarise(Cholesterin=funny(Cholesterin)) %>%
  spread(g, Cholesterin) %>% 
  kable(caption="dplyr mit spread")
```
  

# Meine Funktion 
 
Summarise  Recast2 das gleiche wie oben

```{r}
Summarise(chol0+chol1+chol6+chol12~g, hyper, funny,
        formula=variable~g) %>% 
  kable(caption="Summarise mit formula")


```


  das gleiche wie oben nur mit spread

```{r}

Summarise(chol0+chol1+chol6+chol12~g, hyper, funny,
        "Zeit", "Cholesterin") %>%
  spread(g, Cholesterin) %>% 
  kable(caption="Summarise mit spread")

```

und noch die margins
```{r}
Summarise(chol0+chol1+chol6+chol12~g, hyper,
          funny,formula=variable~g, margins=TRUE) %>% 
  kable(caption="Summarise mit margins")
```



```{r}

Summarise(
  chol0 + chol1 + chol6 + chol12 ~ g,
  hyper, key="Zeit",  key.levels = c("Ausgangswert", "1 Monat", "6 Monate", "12 Monate"),
  fun = function(x)
    mean(x, na.rm = TRUE) 
 
) %>%   kable(caption="Summarise mit eigener fun")


```

```{r}

Summarise(
  chol0 + chol1 + chol6 + chol12 ~ g,
  hyper, key="Zeit", key.levels = c("Ausgangswert", "1 Monat", "6 Monate", "12 Monate"),
  .n=function(x) length(na.omit(x)),
  mean = function(x) mean(x, na.rm = TRUE),
  sd = function(x)  sd(x, na.rm = TRUE),
)  %>%   kable(caption="Summarise mit eigener fun")


```



